臺灣臺北地方法院民事裁定
111年度消債聲字第41號
聲  請  人
即債務人    黃雅惠  
相  對  人
即債權人    國泰世華商業銀行股份有限公司

法定代理人  郭明鑑  
代  理  人  張秀珍  
            歐恩廷  
            薛鈞    
            黃怡玲  
相  對  人
即債權人    遠東國際商業銀行股份有限公司

法定代理人  周添財  


相  對  人
即債權人    元大商業銀行股份有限公司


法定代理人  翁健    
代  理  人  黃勝豐  
            趙書妤  
相  對  人
即債權人    玉山商業銀行股份有限公司


法定代理人  黃男州  
代  理  人  林毓璟  
            莊凱鈞  

            朱逸君  
相  對  人
即債權人    中國信託商業銀行股份有限公司


法定代理人  利明献  




相  對  人
即債權人    良京實業股份有限公司

法定代理人  平川秀一郎



相  對  人
即債權人    萬榮行銷股份有限公司

法定代理人  呂豫文  


相  對  人
即債權人    長鑫資產管理股份有限公司

法定代理人  潘代鼎  


相  對  人
即債權人    元大國際資產管理股份有限公司

法定代理人  宋耀明  
代  理  人  戴安妤  

相  對  人
即債權人    台灣金聯資產管理股份有限公司


法定代理人  施俊吉  






相  對  人
即債權人    滙誠第一資產管理股份有限公司

法定代理人  莊仲沼  


相  對  人
即債權人    中華電信股份有限公司個人家庭分公司

法定代理人  蘇添財  


相  對  人
即債權人    新加坡商艾星國際有限公司台灣分公司

法定代理人  曾慧雯  


相  對  人
即債權人    滙誠第二資產管理股份有限公司

法定代理人  莊仲沼  


相  對  人
即債權人    臺灣銀行股份有限公司

法定代理人  許志文  
代  理  人  林子廸  
上列聲請人即債務人因清算事件聲請復權，本院裁定如下：
    主  文
債務人黃雅惠准予復權。
    理  由
一、按債務人有下列各款情形之一者，得向法院為復權之聲請：
    一、依清償或其他方法解免全部債務；二、受免責之裁定確
    定；三、於清算程序終止或終結之翌日起三年內，未因第14
    6條或第147條之規定受刑之宣告確定；四、自清算程序終止
    或終結之翌日起滿五年，消費者債務清理條例第144條定有
    明文。
二、本件聲請意旨略以：聲請人即債務人前因聲請消費者債務清
    理清算事件，經本院以110年度消債清字第97號裁定開始清
    算程序，並於民國110年11月17日以110年度司執消債清字第
    74號裁定清算程序終止，復經本院以111年度消債職聲免字
    第1號裁定免責確定，爰依消費者債務清償條例第144條第2
    款之規定為復權之聲請等語。
三、經查聲請人所主張之上開事實，業據提出與其所述相符之本
    院111年度消債職聲免字第1號免責裁定及確定證明書影本為
    證，並經本院依職權調閱上開卷宗查明屬實，堪信為真實。
    是本件聲請人既已受免責之裁定確定，則其據以向本院聲請
    復權，揆諸首揭法律規定，自屬有據。
四、爰裁定如主文。
中　　華　　民　　國　　111 　年　　4 　　月　　11　　日
                  民事第二庭  法　官　林伊倫
以上正本係照原本作成。
如不服本裁定應於送達後10日內向本院提出抗告狀，並繳納抗告
費新臺幣1,000元。　　　　　　　　　
中　　華　　民　　國　　111 　年　　4 　　月　　11　　日
                              書記官　黃品蓉